# 请教递延所得税问题

提问人：canon1323 时间：2015-01-22 23:14:45
在实务中碰到了一个情况 公司营业利润大额亏损 但是投资性房地产（公允价值计量）产生应纳税暂时性差异，当期形成递延所得税负债，对应科目为所得税费用 这样造成了一个情况：（举例）
营业利润 -1000 所得税费用 200 净利润-1200 这个情况 是否会对报表使用者造成误解？（利润为负 还要确认所得税费用），请问这个情况正常吗？ 谢谢

回答人：chenyiwei
如果预计该应纳税暂时性差异转回时将导致企业承担实际纳税义务的，则这种情况是合理的。如果因为累计亏损较大且在可预见的未来将不会盈利，不会转换为实质性的未来纳税义务，则可以在该递延所得税负债的限度内确认“与可抵扣亏损相关的递延所得税资产”并冲减“所得税费用——递延所得税费用”。

提问人：中介小兵 时间：2015-01-23 09:17:11
如果未来不会产生纳税义务，在递延负债的限度内确认递延资产后，即所得税费用冲减为零。可以这样理解吗？

回答人：chenyiwei
可以这样理解。

提问人：canon1323 时间：2015-01-23 12:42:31
您的意思是否 是 预计未来继续亏损的情况下 确认递延所得税负债后 在以递延所得税负债负债为基础确认一个递延所得税资产？
借 所得税费用 贷 递延所得税负债 在做 借 递延所得税资产 贷 所得税费用

回答人：chenyiwei
可以这样理解。